【裁判字號】    99,易,643
【裁判日期】    990430
【裁判案由】    竊盜
【裁判全文】
臺灣板橋地方法院刑事判決               99年度易字第643號
公  訴  人  臺灣板橋地方法院檢察署檢察官
被      告  丙○○
上列被告因竊盜案件，經檢察官提起公訴（99年度偵字第4161號
），，嗣因被告於本院準備程序中就被訴事實為有罪之陳述，本
院告知被告簡式審判程序之旨，並聽取當事人之意見後，由本院
改依簡式審判程序進行，判決如下：
    主  文
丙○○踰越牆垣於夜間侵入住宅竊盜，處有期徒刑陸月，如易科
罰金，以新臺幣壹仟元折算壹日。又踰越安全設備於夜間侵入住
宅竊盜，處有期徒刑陸月，如易科罰金，以新臺幣壹仟元折算壹
日。應執行有期徒刑玖月，如易科罰金，以新臺幣壹仟元折算壹
日。
    事  實
一、丙○○意圖為自己不法所有，於民國99年1 月17日清晨5 時
    30分許（尚屬夜間，當日之日出時間為6 時41分許），以翻
    越圍牆之方式侵入徐明軒位於臺北縣新莊市○○路○ 段142
    號住處（侵入住宅未據告訴），見徐明軒所有車牌號碼為60
    5-DCT 號之重型機車置於庭院內，且鑰匙並未取下，旋即將
    上開機車牽離上址而且竊取之，得手後供己代步使用。復於
    同年月21日清晨4 時30分許（尚屬於夜間，當日日出時間為
    6 時40分許），意圖為自己不法所有，以爬越窗戶之方式侵
    入（起訴書漏未載明上開侵入方式）乙○○所居住位在臺北
    縣新莊市○○路101 之2 號「丹鳳慈慧堂」寺廟內（侵入住
    宅未據告訴），趁乙○○熟睡之際，徒手竊取乙○○放置桌
    上長褲口袋內之現金新臺幣13,000元，得手後將現金花用殆
    盡。嗣於同年月23日12時50分，丙○○騎乘上開機車行經桃
    園縣龜山鄉○○路○ 段與宏慶街口，為警查獲，並當場起獲
    上開機車1 輛暨鑰匙1 支（已發還予徐明軒）、手機1 支、
    原廠座充1 個及記憶卡1 張等物，而查悉上情。
二、案經桃園縣政府警察局龜山分局報請臺灣板橋地方法院檢察
    署檢察官偵查起訴。
    理  由
一、查本件被告丙○○所犯並非死刑、無期徒刑、最輕本刑為三
    年以上有期徒刑之罪或高等法院管轄第一審案件，而其於準
    備程序進行中，先就被訴事實均為有罪之陳述，經法官告知
    簡式審判程序之旨，並聽取公訴人及被告之意見後，本院認
    適宜改依簡式審判程序進行，爰依刑事訴訟法第273 條之1
    第1 項、第284 條之1 規定，由本院改進行簡式審判程序，
    合先敘明。
二、上揭事實，業據被告於偵查及本院審理時坦承不諱，核與被
    害人徐明軒及陳本信於警詢時指陳之失竊情節相符，並有臺
    北縣政府警察局車輛協尋、尋獲電腦輸入單、失車唯讀案件
    基本資料及贓物認領保管單各1 紙、桃園縣政府警察局龜山
    分局搜索、扣押筆錄及扣押物品目錄表各1 份、上述機車照
    片2 張在卷可稽。被告之任意性自白核與事實相符，本案事
    證明確，被告犯行堪以認定。
三、按被告以翻越圍牆之方式於夜間侵入被害人徐明軒住宅內竊
    盜，核其所為，係犯刑法第321 條第1 項第1 、2 款之踰越
    牆垣於夜間侵入住宅竊盜罪；又其以爬越窗戶之方式於夜間
    侵入被害人乙○○所居住之寺廟內竊盜，核其所為，亦係犯
    刑法第32 1條第1 項第1 、2 款之踰越安全設備於夜間侵入
    住宅竊盜。被告所犯上開2 罪，犯意各別，行為互殊，應予
    分論併罰。爰審酌被告並無前科，有臺灣高等法院被告前案
    紀錄表在卷可稽，素行非惡、其犯罪之動機、目的、手段、
    對被害人2 人所生之損害程度、其年紀尚輕、智慮淺薄、犯
    罪後坦承犯行，並於本院審理時當庭向被害人乙○○致欺，
    已獲被害人乙○○之原諒，且表示不要求被告賠償，犯後態
    度良好等一切情狀，各量處如主文所示之刑，並諭知易科罰
    金之折算標準，及定應執行之刑，並諭知易科罰金之折算標
    準，以資懲儆。另按刑法上沒收因犯罪所得之物，應指因犯
    罪行為直接所產生或取得特定之原物，故除法律規定得追徵
    價額或其他特別之規定外，因變賣盜贓或侵占之物所得之價
    金，既非因犯罪直接所取得特定之物，自不得為沒收之對象
    ，最高法院70年度台上字第5569號、93年度台上字第4270號
    判決可參。是以，雖扣案之手機1 支、原廠座充1 個及記憶
    卡1 張，係被告以前揭竊得之現金所購得，為被告所有乙節
    ，業據被告供明在卷，惟依前揭判決要旨，本院自無從就上
    開扣案物品併予諭知沒收，附此陳明。
據上論斷，應依刑事訴訟法第273 條之1 第1 項、第299 條第1
項前段，刑法第321 條第1 項第1 、2 款、第41條第1 項、第51
條第5 款，判決如主文。
本案經檢察官甲○○到庭執行職務。
中    華    民    國    99    年    4     月    30    日
                        刑事第十四庭法  官  林淑婷
以上正本證明與原本無異
如不服本判決，應於送達後十日內，向本院提出上訴書狀，並應
敘述具體理由；其未敘述上訴理由者，應於上訴期間屆滿後二十
日內向本院補提理由書（均須按他造當事人之人數附繕本）「切
勿逕送上級法院」。
                                    書記官  莊川億
中    華    民    國    99    年    5     月    1     日
附錄本案論罪科刑法條全文：
中華民國刑法第321條
（加重竊盜罪）
犯竊盜罪而有左列情形之一者，處 6 月以上、 5 年以下有期徒
刑：
一、於夜間侵入住宅或有人居住之建築物、船艦或隱匿其內而犯
    之者。
二、毀越門扇、牆垣或其他安全設備而犯之者。
三、攜帶兇器而犯之者。
四、結夥三人以上而犯之者。
五、乘火災、水災或其他災害之際而犯之者。
六、在車站或埠頭而犯之者。
前項之未遂犯罰之。

司法院資訊處製作；財團法人民間司法改革基金會備份。
